【裁判字號】    92,親,117
【裁判日期】    921107
【裁判案由】    否認子女
【裁判全文】
臺灣板橋地方法院民事判決  九十二年度親字第一一七號
    原      告    丙○○
    被      告    甲○○
    兼      右
    法定代理人    乙○○  Ｄ.
右當事人間請求否認子女事件，本院於民國九十二年十月二十日言詞辯論終結，茲判
決如左：
    主      文
確認被告甲○○非被告乙○○自原告丙○○受胎所生之婚生女。
訴訟費用由被告負擔。
    事      實
甲、原告方面：
  一、聲明：求為判決如主文所示。
  二、陳述：原告與泰國人即被告乙○○於民國（下同）九十年四月五日結婚，現婚
      姻關係存續中，婚後被告乙○○生活不檢點，經常三更半夜回家或徹夜不歸，
      而被告乙○○於九十二年五月二十六日產下一女即被告甲○○，原告因此懷疑
      被告甲○○非原告與被告乙○○所生，遂委託醫院就原告與被告甲○○為ＤＮ
      Ａ鑑定，結果被告甲○○與原告ＤＮＡ血緣鑑定結果不符，因此確定被告甲○○非被告乙○○自原告受胎所生之女，爰依民法第一千零六十三條之規定提起
      本件否認子女訴訟。
  三、證據：提出
      緣鑑定報告書影本一件、柯滄銘婦產科血緣鑑定報告書影本一件、新莊惠欣婦
      產科小兒科診所診斷證明書影本一件為證。
乙、被告方面：
  一、聲明：同意原告之請求。
  二、陳述：被告甲○○確非原告與被告乙○○所生。
丙、本院依職權向基因飛躍生命科學實驗室函查該鑑定報告書之內容。
     理      由
一、查原告主張其與泰國人即被告乙○○於九十年四月五日結婚，現婚姻關係存續中
    ，婚後被告乙○○生活不檢點，經常三更半夜回家或徹夜不歸，而被告乙○○於
    九十二年五月二十六日產下一女即被告甲○○，原告懷疑被告甲○○非原告與被
    告乙○○所生，遂委託醫院就原告與被告甲○○為ＤＮＡ鑑定，結果被告甲○○
    與原告ＤＮＡ血緣鑑定結果不符，因此確定被告甲○○非被告乙○○自原告受胎
    所生之女等情，業據據原告提出與所述相符之
    份、基因飛躍生命科學實驗室血緣鑑定報告書影本一件、柯滄銘婦產科血緣鑑定
    報告書影本一件、新莊惠欣婦產科小兒科診所診斷證明書影本一件為證；且為被
    告乙○○所不爭執，復經本院向基因飛躍生命科學實驗室查詢無訛，有該實驗室
    函一紙在卷足參。而前引之血緣鑑定報告，係以人類ＤＮＡ上：Ｄ３Ｓ１３５８
    等十五個短重複區之相似性進行鑑定，依分析結果認「可以排除乙○○之夫與乙○○之子之父女血緣關係」，自堪認原告主張被告甲○○非被告乙○○自原告受
    胎所生，要屬真實，堪以採信。
三、按子女之身分，依出生時其母之夫之本國法，如婚姻關係係於子女出生前已消滅
    ，依婚姻關係消滅時其夫之本國法，涉外民事法律是用法第十六條第一項訂有明
    文；是本件子女即被告甲○○出生時，其母（被告乙○○）之夫即原告既為我國
    國民，故關於本件子女之身份，自應適用我國法律。按從子女出生日回溯自一百
    八十一日起至第三百零二日止為受胎期間；能證明受胎回溯在前項第三百零二日
    以前者，以其期間為受胎期間。又妻之受胎，係在婚姻關係存續中者，推定其所
    生子女為婚生子女；前項推定，如夫妻之一方能證明妻非自夫受胎者，得提起否
    認之訴，但應於知悉子女出生之日起，一年內為之，民法第一千零六十二條、第
    一千零六十三條分別定有明文。經查本件被告乙○○係於九十二年五月二十六日
    產下被告甲○○，自被告甲○○出生日回溯計算結果，被告乙○○受胎期間係在
    其與原告丙○○婚姻關係存續中，依法雖應推定被告甲○○為原告與被告乙○○
    所生之婚生子女，然參以上開ＤＮＡ血緣鑑定報告「可以排除乙○○之夫與乙○○之子之父女血緣關係」之結果，堪認被告甲○○應非被告乙○○自原告受胎所
    生無訛。從而，原告於知悉被告甲○○出生後一年內提起本件否認子女之訴，於
    法洵屬有據，應予准許。
四、據上論結，本件原告之訴為有理由，並依民事訴訟法第七十八條，判決如主文。
中      華      民      國    九十二    年      十一    月      七      日
                                      臺灣板橋地方法院家事法庭
~B法      官  劉大衛
右為正本係照原本作成
如對本判決不服須於裁定送達後二十日內向本院提出上訴狀
~B法院書記官  李錦輝
中      華      民      國    九十二    年      十一    月      七      日


司法院資訊處製作；財團法人民間司法改革基金會備份。
